臺北高等行政法院判決
　　　　　　　　　　　　　　　　　　 94年度再字第00115號
再　審原告　甲○○
再　審被告　經濟部
代　表　人　乙○○部長）住同.
參　加　人　迪業實業有限公司
代　表　人　丙○○
上列當事人間因商標異議事件，再審原告對本院94年7 月7 日所
為93年度訴字第1303號確定判決提起再審之訴，本院判決如下︰
    主  文
再審之訴駁回。
再審訴訟費用由再審原告負擔。
    事  實
一、事實概要：
    再審原告於民國91年8 月21日以「古川FVC 」商標（下稱系
    爭商標），作為同日申請之申請案號000000000 號（嗣編為
    審定第0000000 號）「古川FVC 」商標之聯合商標，指定使
    用於當時商標法施行細則第49條所定商品及服務分類表第7
    類之機械用閥（包括閘閥、中間閥、止回閥、球型閥、球型
    墊片閥、球塞閥、底閥、蝶閥、水位定位閥、持壓閥、減壓
    閥、調溫閥、壓力調節閥、消防用齊開閥、多功能平衡閥、
    凡而、浮球凡而）商品，向原處分機關經濟部智慧財產局申
    請註冊，經其審查准列為審定第0000000 號聯合商標，嗣參
    加人以該商標有違審定時商標法第37條第12款之規定，對之
    提起異議，經原處分機關審查以92年9 月29日（92）智商
    0830字第9280483870號發文之中台異字第920891號審定書為
    異議不成立之處分，參加人不服，提起訴願，再審被告以經
    訴字第09306214280 號決定「原處分撤銷，由原處分機關另
    為適法之處分」，原告對上開訴願決定不服，遂向本院提起
    行政訴訟，經本院於94年7 月7 日以93年度訴字第1303號判
    決駁回原告之訴而告確定在案。嗣再審原告以該原確定判決
    具有行政訴訟法第273 條第1 項第13款為由，向本院提起再
    審之訴。
二、兩造聲明：
    (一)再審原告聲明：
      (1)原確定判決廢棄。
      (2)訴願決定撤銷。
      (3)再審及前審訴訟費用由再審被告負擔。
    (二)再審被告聲明：如主文所示。
三、兩造之爭點：
    (一)再審原告主張：
      (1)參加人於92年6 月30日對系爭商標提出異議，經濟部智
        慧財產局為異議不成立之處分，參加人提出訴願，再審
        被告經濟部認為二造商標近似，而以經訴字第
        09306214280 號訴願決定書為「原處分撤銷，由原處分
        機關另為適法處分」之決定；惟再審原告於94年11月10
        日接獲另一訴願決定書（經訴字第0940613790號），內
        容竟認為二商標不近似；經濟部就二商標為歧異之認定
        ，原確定判決未加糾正，屬違背法令。
      (2)再審被告於本案認二商標中文部分，一為古川，一為弗
        韋，固可見其差異，惟外文部分，亦為主要部分之一，
        「FVC 」與「FVCO」、「FV」為近似，從而有使具有普
        通知識經驗之購買人，於購買時施以普通所用之注意，
        產生混同誤認之虞，應屬近似之商標；卻於另案持相反
        之見解，認為「FVCO」與「FVC 」商標不近似，於判斷
        相同之外文「FVCO」與「FVC 」時竟為歧異之認定，顯
        有違平等原則及禁止差別待遇原則。
      (3)上開經訴字第0940613790號訴願決定書為再審原告發現
        未經斟酌之證物，且如經斟酌，再審原告可受較有利益
        之裁判。為此，依行政訴訟法第273條第1項第13款規定
        提起再審之訴。
    (二)再審被告主張：
      本件商標異議案參加人迪業實業有限公司係以系爭商標有
      違審定時商標法第37條第12款「相同或近似於他人同一商
      品或類似商品之註冊商標者」之規定，對之提起異議，並
      經原處分機關經濟部智慧財產局於92年11月28日商標法修
      正施行前之92年9 月29日，以中台異字第920891號商標異
      議審定書作成異議不成立之審定。然而再審原告所舉再審
      被告機關94年11月2 日經訴字第09406139790 號訴願決定
      一案，經核係再審原告於92年9 月15日對本件據以異議商
      標中之註冊第631233號「弗韋FVCO及圖」商標提出評定，
      原處分機關所適用之法條係82年12月22日修正公布之商標
      法第37條( 第1 項) 第6 款「使公眾誤認誤信其商品之性
      質、品質或產地之虞者」及第7 款「襲用他人之商標或標
      章有致公眾誤信之虞者」之規定，其適用法條及要件均與
      本件迥異，案情並不相同，該案評決結果能否成立，判斷
      因素非僅商標圖樣近似與否之認定而已，究無法比附援引
      。縱認與本件在商標近似之事實認定上不無出入，惟商標
      係採個案審查拘束原則，再審被告機關於本件商標異議有
      關商標圖樣近似之判斷，既業據鈞院判決維持在案，自難
      謂本件有何違誤；至於再審被告機關於另案之認定，是否
      有違法之處，查該案業已屬於鈞院，是洵屬鈞院於審理另
      案行政訴訟事件所應審究之問題，再審原告執詞指摘，難
      謂合理。綜上所述，本件再審被告機關所為之決定並無違
      誤，敬請駁回再審原告之訴。
    (三)參加人未提出書狀作何陳述。
    理  由
一、按「再審之訴顯無再審理由者，得不經言詞辯論，以判決駁
    回之。」行政訴訟法第278 條第2 項定有明文。次按「當事
    人發現未經斟酌之證物或得使用該證物者」，得以再審之訴
    對於確定終局判決聲明不服，但「以如經斟酌可受較有利益
    之裁判者為限」，同法第273 條第1 項第13款亦定有明文。
二、查本件商標異議案件，經原處分機關智慧財產局審查，為異
    議不成立之處分，參加人不服提起訴願，再審被告為「原處
    分撤銷，由原處分機關另為適法之處分」之訴願決定，原告
    對該訴願決定不服，遂向本院提起行政訴訟，求為判決撤銷
    訴願決定。前經本院審酌，認系爭商標圖樣係由墨色外文「
    FVC 」及中文「古川」分置上下排列所聯合組成，其外文「
    FVC 」部分寓目明顯，自為其主要部分；而據爭之第631233
    號商標係由長方形框內置鏤空外文「FVCO」與中文「弗韋」
    組成；據爭之第631310號商標則係由長方形框內置縷空外文
    「FV」與中文「弗韋」組成；據爭商標圖樣之外文與中文並
    列，且均甚明顯，皆屬據爭商標之主要部分；就系爭商標與
    據爭第631233號商標之外文相較，二者均有「FVC 」外文，
    僅一「O 」字有無之差別；另系爭商標與據爭第631310號商
    標相較，二者均有「FV」外文，亦僅一「C 」字有無之差別
    ；系爭商標與據爭商標之外文字前二字或三字字母相同，且
    順序一致，僅最後一字字母之差異，縱另有不同中文之附加
    ，但其整體外觀上予人寓目印象仍極相彷彿，異時異地隔離
    觀察，以具有普通知識經驗之購買人，於購買時施以普通所
    用之注意，仍有使人產生混同誤認之虞，應屬構成近似之商
    標。又系爭商標指定使用於機械用閥（包括凡而、浮球凡而
    等）商品，與據爭商標所指定使用之球塞凡而、球塞等商品
    ，應屬同一或類似商品。從而被告以原處分機關徒以兩造商
    標圖樣非屬近似，而為異議不成立之審定，尚有未洽，故將
    原處分撤銷，著由原處分機關重為審酌後，於收受訴願決定
    後三個月內另為適法之處分，於法並無不合；並認再審原告
    之主張均不可採等理由，而以93年度訴字第1303號判決駁回
    再審原告之訴確定，有上開判決在卷可稽。
三、再審原告主張上述確定判決有行政訴訟法第273 條第1 項第
    13款之情形，提起本件再審之訴，無非係以再審原告另案經
    訴字第0940613790號訴願決定，認為「FVCO」與「FVC 」商
    標不近似，與本件之認定相歧異，該訴願決定書為再審原告
    發現未經斟酌之證物，且如經斟酌，再審原告可受較有利益
    之裁判云云。然查，再審原告所舉再審被告機關經訴字第
    09406139790 號訴願決定一案，經核係再審原告於92年9 月
    15日對本件據爭商標中之註冊第631233號「弗韋FVCO及圖」
    商標提出評定，原處分機關所適用之法條係82年12月22日修
    正公布之商標法第37條（第1 項）第6 款「使公眾誤認誤信
    其商品之性質、品質或產地之虞者」及第7 款「襲用他人之
    商標或標章有致公眾誤信之虞者」之規定，其適用法條及要
    件均與本件迥異，案情並不相同，該案評決結果能否成立，
    判斷因素非僅商標圖樣近似與否之認定而已，故兩案之認定
    尚難謂有歧異。何況，商標係採個案審查拘束原則，本件系
    爭商標與據爭商標經本院綜合判斷認為構成近似，自不受他
    案訴願決定之影響；是再審原告所舉他案訴願決定之認定，
    縱使與本案訴願決定在商標近似之事實認定有所出入，亦難
    謂「如經斟酌可受較有利益之裁判」。
四、綜上所述，再審原告提起本件再審之訴，核與行政訴訟法第
    273 條第1 項第13款規定之要件不符，其訴顯無理由，爰不
    經言詞辯論，逕以判決駁回之。
據上論結，本件再審原告之訴顯無再審理由，爰依行政訴訟法第
278 條第2 項、第98條第3 項前段，判決如主文。
中　　華　　民　　國　　96　　年　 　1　　月　　8　　 日
                    第七庭審判長法  官　李　得　灶
                                法  官　黃　秋　鴻
                                法  官　林　玫　君
上為正本係照原本作成。
如不服本判決，應於送達後20日內，向本院提出上訴狀並表明上
訴理由，如於本判決宣示後送達前提起上訴者，應於判決送達後
20日內補提上訴理由書（須按他造人數附繕本）。
中　　華　　民　　國　　96　　年　 　1　　月　　8　　 日
                              　書記官　蔡　逸　萱
